【裁判字號】    95,訴,693
【裁判日期】    951205
【裁判案由】    營利事業所得稅
【裁判全文】
臺北高等行政法院判決
                                     95年度訴字第00693號
                              .
原      告  頡客隆電影事業有限公司
代  表  人  甲○○董事）住同.
訴訟代理人  蘇美玲  律師
被      告  財政部臺北市國稅局
代  表  人  許虞哲（局長）住同上
訴訟代理人  乙○○
上列當事人間因營利事業所得稅事件，原告不服財政部中華民國
94年12月28日臺財訴字第09400609730 號（案號：第00000000號
）訴願決定，提起行政訴訟，本院判決如下：
    主  文
原告之訴駁回。
訴訟費用由原告負擔。
    事  實
一、事實概要：
    原告民國（下同）90年度營利事業所得稅結算申報，列報營
    業成本新臺幣（下同）10,323,314元，營業費用及損失總額
    3,928,458 元，全年所得額747,197 元，經被告依擴大書面
    審核營利事業所得稅結算申報案件實施要點之規定，暫按申
    報數核定在案。嗣因其涉嫌虛列營業成本及營業費用，經財
    政部賦稅署查獲，經認定其90年度列報之成本費用部分無交
    易事實，虛增營業成本2,310,000 元及營業費用2,227,634
    元，共虛增成本費用4,537,634 元（計算式如附表所示），
    爰通報被告審理違章成立，爰重新核定營業成本為8,013,31
    4 元，營業費用及損失總額為1,645,781 元，併計非營業收
    入總額及非營業費用及損失及費用總額後，核定90年度課稅
    所得額為5,284,831 元，除補徵稅額1,134,408 元外，並按
    所漏稅額處1 倍之罰鍰計1,134,400 元（計至百元）。另其
    89年度未分配盈餘結算申報，列報「稅捐稽徵機關核定課稅
    所得額1,476,225 元」、「按擴大書面審核純益率自行調整
    之所得額，與其依帳載資料申報之所得額之差額為109,829
    元」、「當年度應納之營利事業所得稅為359,056 元」、「
    當年度依所得稅法第66條之9 第2 項規定計算之未分配盈餘
    為0 元」，經被告依擴大書面審核營利事業所得稅結算申報
    案件實施要點，暫按申報數核定在案。嗣因原告89年度涉嫌
    虛列營業成本及營業費用，經財政部賦稅署依原告所提示之
    帳證核實查核結果，重新核定其89年度課稅所得額為14,156
    ,629 元 ，應納之營利事業所得稅為3,529,157 元。被告爰
    據以重新核定其89年度「稅捐稽徵機關核定課稅所得額為14
    ,156,629 元 」、「按擴大書面審核純益率自行調整之所得
    額，與其依帳載資料申報之所得額之差額為0 元」、「當年
    度應納之營利事業所得稅為3,529,157 元」、「當年度依所
    得稅法第66條之9 第2 項規定計算之未分配盈餘為9,620,13
    2 元」，並依所得稅法第66條之9 第1 項規定，加徵10% 營
    利事業所得稅962,013 元。原告不服，申請復查，經被告以
    94年7 月22日財北國稅法字第0940206155號復查決定予以駁
    回（下稱原處分）。原告不服，提起訴願，亦遭決定駁回，
    遂提起本件行政訴訟。
二、兩造聲明：
（一）原告聲明：
    1.訴願決定及原處分均撤銷。
    2.訴訟費用由被告負擔。
（二）被告聲明：
    1.駁回原告之訴。
    2.訴訟費用由原告負擔。
三、兩造之爭點：
（一）原告主張之理由：
    1.89年度未分配盈餘加徵10% 營利事業所得稅部分：查被告
      依所得稅法第66之9 條第1 項規定，加徵10% 營利事業所
      得稅962,013 元整，無非係以其對原告89年度營利事業所
      得稅核定之結果為據。惟原告就被告對於89年度營利事業
      所得稅之核定不服，業已提起行政訴訟，由鈞院95年度訴
      字第0069 4號審理中，謹該核定結果及課稅處分是否將遭
      撤銷或重核，均未確定，被告以自己所為尚未確定之行政
      處分為基礎，再作出此部分之認定與課稅處分，自不足為
      憑。
    2.90年度虛列營業成本及營業費用部分：
      (1)按「人民有依法律納稅之義務，憲法第十九條定有明文
        。國家依法課徵所得稅時，納稅義務人應自行申報，並
        提示各種證明所得額之帳簿、文據，以便稽徵機關查核
        。凡未自行申報或提示證明文件者，稽徵機關得依查得
        之資料或同業利潤標準，核定其所得額。此項推計核定
        方法，與憲法首開規定之本旨並不抵觸。惟此項推計核
        定方法估計所得額時，應力求客觀合理，使與納稅義務
        人之實際所得相當，以維租稅公平原則」，司法院釋字
        第218 號明載斯旨；及「原告五十三年度有關帳簿既非
        為避免預測不可抗力災害、或有關機關調閱，而係會計
        人員攜離營業場所於返家途中遺失，以致於該管稽徵機
        關調查時無從提示，依照所得稅法第八十三條第一項及
        五十三年度營利事業所得稅結算申報查核準則第十一條
        第三項規定，原處分官署依同業利潤標準以核定所得額
        ，顯非無據。」最高行政法院（89年7 月1 日改制前為
        行政法院）57年度判字第305 號判例亦有明文。
      (2)次查被告以原告提示憑證，均係原告「編製之內部憑證
        及支出傳票等單據，無法證明有支出事實及與公司業務
        有關，不故予認定」，而剔除營業成本2,310,000 元及
        營業費用2,227,634 元，合計剔除成本費用4,537,634
        元等。惟縱認原告因屢次遷移新址及會計人員更迭致相
        關營業費用及成本憑證散佚，未能尋獲，致無法提呈完
        整資料供核，被告機關就原告主張之營業成本與營業費
        用無法認定，依前開所得稅法及施行細則之規定，與司
        法院釋字及最高行政法院之判例意旨所示，充其量由被
        告以最不利於原告之方式，即以同業利潤標準予以核定
        而已，殊不能容認被告因此即能認定原告營業獲有所得
        ，卻全無成本及費用之支出，更遑論因此即遽認原告所
        為主張均係以「無交易事實，以不實憑證列報成本費用
        」，況前開司法院解釋已明示：「…惟仍應力求客觀合
        理，以與納稅義務人之實際所得相當，始符租稅公平之
        原則」等語，顯見稽徵機關固得於查得資料或同業利潤
        標準之基礎上核定所得額，惟仍須「力求客觀合理，以
        與納稅義務人之實際所得相當」，以維租稅公平，被告
        所為原處分實有悖於前開法律意旨。
      (3)再按同業利潤標準，係由權責機關就特定行業或事業，
        本諸行業特性與一般查核原則所為核定之利潤估計，此
        種推估通常已高於市場之真正獲利額度，對於納稅義務
        人已屬不利，遑論依被告之認定，原告之獲利將高達將
        近50% 之超高標準，顯然脫離企業經營之實況。被告固
        引財政部94年1 月14日臺財稅字第09304184270 號函釋
        為據，姑不論該函釋內容屬於行政命令，其法律位階低
        於司法院解釋、所得稅法規定及判例，僅以該函釋內容
        所言之「無交易事實，以不實憑證令報成本費用」云云
        ，亦與本件有別。被告無憑據而予認定該違章事實，顯
        非合理。
    3.90年度營利事業所得稅部分：
      (1)按「稽徵機關進行調查或複查時，納稅義務人應提示有
        關各種證明所得額之帳簿、文據；其未提示者，稽徵機
        關得依查得之資料或同業利潤標準，核定其所得額」「
        本法第八十三條所稱之帳簿、文據，其關係所得額之一
        部或關係課稅年度中某一期間之所得額，而納稅義務人
        未能提示者，稽徵機關得就該部分依查得資料或同業利
        潤標準核定其所得額。」分別為所得稅法第83條第1項
        及同法施行細則第81條所明定。所謂「未提示」兼指「
        帳簿文據全部未提示，或雖提示而有不完全、不健全或
        不相符者均有其適用」，最高行政法院61年度判字第19
        8 號判例著有明文，合先敘明。被告拒絕本件適用上開
        規定，而將本件所涉之營業成本及費用等一概認定全屬
        「虛列」及「虛增」，予以剔除，倘此種認定方式可採
        ，則所得稅法第83條根本無須規定「依查得之資料或同
        業利潤標準，核定其所得額」，逕將「未提示」部分規
        定為視為「不存在」或「不足採」，而由稅捐稽徵機關
        全數剔除更迅速，又何須於法律中明定未提示情形下之
        核定所得額之方式與標準；被告既拒絕適用上開規定，
        又主張其所剔除之營業成本及營業費用均屬「虛列」及
        「虛增」，自應就其主張負完全之舉證責任。
      (2)次查原告因會計人員迭有更替，且辦公場所搬遷，致帳
        簿憑證文據等散佚不全，是原告經諭示提呈帳簿憑證文
        據等供核而未能依所囑即時完整提出，此項緣由早經原
        告說明，依前開所得稅法規定及判例意旨所示，稽徵機
        關自得依同業利潤標準推計核定，倘被告係依上開規定
        及判例意旨就本件按同業利潤準為本件核計推定，原告
        亦無異議。惟被告係因此認定原告係以不實憑證列報成
        本費用，致虛增營業成本2,310,000 元及營業費用2,22
        7,634 元，而認原告短漏報所得額4,537,634 元，而核
        定補徵稅款1,134,408 元，並按所漏稅額課處1 倍罰鍰
        1,134,400 元，實有違誤。蓋原告縱未能提示完整之帳
        簿文據憑證，或所提示者有不完全、不健全或不相符之
        情事者，依前開判例意旨，均有所得稅法第83條第1 項
        及同法施行細則第81條規定之適用，不得逕認原告係以
        不實憑證虛增成本費用。
      (3)被告雖引財政部94年1 月14日臺財稅字第09304184270
        號函釋為據，認本件並無營利事業所得稅查核準則第6
        條第1 項之適用云云。惟該函釋內容固載明：「所得稅
        法第83條第1 項及同法施行細則第81條規定，營利事業
        帳簿文據，其關係所得額之一部或關係課稅年度中某一
        期間之所得額，而納稅義務人未能提示者，稽徵機關得
        就該部分依查得資料或同業利潤飆穩核定其所得額。營
        利事業帳簿文據關係所得額之一部未能提示依上揭規定
        辦理者，始有營利事業所得稅查核準則第6 條第1 項規
        定之適用。『至營利事業經稽徵機關查獲無交易事實，
        以不實憑證列報成本費用，致虛增成本費用者，其性質
        與關係所得額之一部帳簿文據未提示之情形不同，應無
        前揭查核準則第6 條第1 項規定之適用』，其短漏所得
        額之核定及處罰，應依所得稅法第110 條及查核準則第
        112 條規定辦理」，惟依該函所示，並不能認定原告即
        有以不實憑證列報成本費用之行為，被告僅以「經本部
        賦稅署依訴願人所提示之帳證核實查核結果認定，其90
        年度列報之成本費用部分無交易事實，以不實憑證列報
        成本費用，虛增營業成本2,310,000 元及營業費用2,22
        7,634 元」云云為據，並未就何以認定原告有以不實憑
        證列報成本費用之行為，為任何之舉證及說明。
      (4)又原告係從事「電影片製作業、電影片發行業、演藝活
        動業、及圖書出版業」之公司，營業活動多元，營業內
        容亦不限於當時負責人吳宗憲之主持活動而已，不得以
        該年度所得多為吳宗憲自大東影藝股份有限公司之主持
        費用，而否定原告尚有其他之營業活動；況依該稽核報
        告書所附原告90年度薪資清冊，可見該年度支領原告薪
        資之人共有68人，總金額達1,918,131 元，更足證明原
        告之營業活動非僅該大東影藝股份有限公司支付吳宗憲
        主持之「綜藝最愛憲( 原名：綜藝旗艦) 」之節目而已
        ，否則依財政部賦稅署之查核報告所示，該節目其他人
        員參與演出之費用及節目製作費均由大東公司自行負擔
        ，而原告又無其他營業活動，實不需支付上開高額之費
        用予該60餘人。而依原告上開支領薪資人員達68人之多
        ，亦足認原告帳列營業成本及營業費用係屬合理可信，
        並未違反經驗法則，亦未逾越同行相類之支出水準，被
        告一律剔除，顯有不當。
      (5)末查原告確無以不實憑證虛列成本費用之情事，惟因會
        計人員更迭及營業地址搬遷等事，致帳簿文據憑證散佚
        不全，增加被告機關及鈞院之困擾，原告至感愧疚，亦
        願由被告按同業利潤標準核定本件，惟被告逕將原告散
        佚不全之帳簿文據，憑證欠缺不齊者均一率認為係屬虛
        列，而予以剔除，使原告淨利率高達35.36%，已超出正
        常營業活動所能賺取之利潤，並脫離市場行情，而據此
        核課原告1 倍之罰鍰處分亦不足維持。
      (6)依被告代理人95年11月1 日開庭時所稱：「所謂提示不
        完整，係指沒有提示支付憑證，係爭90年度營所稅營業
        成本及營業費用453 萬7643元，原告僅提出支出傳票，
        沒有支付憑證，無法證明支付事實，無法勾稽，進而認
        定虛列，依商業會計法規定，內部憑證要依原始憑證登
        載，沒有憑證就是虛列」「所謂未提示是指沒有提示或
        提示一部分，沒有提示即認定虛列」，主張本件被告機
        關係採核實認列，無所得稅法第83條之適用云云，顯見
        被告認定原告「虛列」及「虛增」，係因原告未能提示
        支付憑證之故。惟就原告提示之帳簿文據及憑證不完整
        ，業經原告於提示之初即先陳明，原告提示之資料既非
        完足，當然會有無法勾稽核對之情事發生，不得因此即
        逕認為「虛增」或「虛列」，原告就其主張之「虛列」
        及「虛增」並未為任何之舉證，實不足為證。
      (7)依營利事業所得稅查核準則第12條規定，利息、交通費
        、廣告費、捐贈、交際費、伙食費等均得以內部憑證認
        定，自非如被告代理人所言，未能提示支付憑證者即得
        認定為「虛列」及「虛增」。又「原始憑證因事實上限
        制無法取得，或因意外事故毀損、缺少或滅失者，除依
        法令規定程序辦理外，應根據事實及金額作成憑證，由
        商業負責人或其指定人員簽名蓋章，憑以記帳」「無法
        取得原始憑證之會計事項，商業負責人得令經辦及主管
        該事項之人員，分別或共同證明。」商業會計法第19條
        第2 項及第3 項亦有明文，均足證商業會計法於制訂時
        尚承認納稅義務人會有無法取得，或事後意外缺少、毀
        損、滅失等各種不能取得或保存原始憑證之因素存在，
        被告主張不能提示即逕自認定為「虛列」及「虛增」，
        實屬錯誤。
    4.綜上所述，被告之原核定及原處分均有違誤。
（二）被告主張之理由：
    1.89年度未分配盈餘加徵10%營利事業所得稅部分：
      (1)按「自87年度起，營利事業當年度之盈餘未作分配者，
        應就該未分配盈餘加徵10% 營利事業所得稅，不適用第
        76條之1 規定。前項所稱未分配盈餘，係經稽徵機關核
        定之課稅所得額，加計同年度依本法或其他法律規定減
        免所得稅之所得額、不計入所得課稅之所得額、已依第
        39條規定扣除之虧損及減除左列各款後之餘額：一、當
        年度應納之營利事業所得稅…。」所得稅法第66條之9
        第1 項及第2 項第1 款定有明文。
      (2)原告訴稱其89年度營利事業所得稅告已提起訴願，尚未
        確定，原核定以尚未確定之行政處分為基礎，再作成課
        稅處分自不足採云云。經查原告89年度營利事業所得稅
        ，業經被告分別核定課稅所得額為14,156,629元、當年
        度應納之營利事業所得稅為3,529,157 元，此為原告所
        不爭執。查原告89年度營利事業所得稅結算申報，非屬
        經會計師查核簽證申報之案件，依首揭所得稅法第66條
        之9 第2 項規定，其未分配盈餘之計算應以經稽徵機關
        核定之課稅所得額為據，被告分別核定原告89年度稅捐
        稽徵機關核定課稅所得額為14,156,629元、按擴大書面
        審核純益率自行調整之所得額，與其依帳載資料申報之
        所得額之差額為0 元、當年度應納之營利事業所得稅額
        為3,529,157 元，並據以核定89年度當年度依所得稅法
        第66條之9 第2 項規定計算之未分配盈餘為9,620,132
        元，並依所得稅法第66條之9 第1 項規定，加徵10% 營
        利事業所得稅962,013 元；尚無違誤。至原告訴稱其89
        年度營利事業所得稅已提起訴願，尚未確定一節，倘原
        告89年度營利事業所得稅經行政救濟結果，有變更原核
        定課稅所得額，致影響核定未分配盈餘之計算基礎，被
        告自當依更正程序辦理更正，尚不影響其權益，訴稱以
        尚未確定之行政處分為基礎，再作成課稅處分自不足採
        等語，顯有誤解。
    2.90年度營利事業所得稅虛列營業成本及營業費用部分：
      (1)按「營利事業所得之計算，以其本年度收入總額減除各
        項成本費用、損失及稅捐後之純益額為所得額。」為所
        得稅法第24條第1 項所明定。次按「所得稅法第83條第
        1 項及同法施行細則第81條規定，營利事業帳簿文據，
        其關係所得額之一部或關係課稅年度中某一期間之所得
        額，而納稅義務人未能提示者，稽徵機關得就該部分依
        查得資料或同業利潤標準核定其所得額。營利事業帳簿
        文據關係所得額之一部未能提示依上揭規定辦理者，始
        有營利事業所得稅查核準則（以下簡稱查則準則）第6
        條第1 項規定之適用。至營利事業經稽徵機關查獲無交
        易事實，以不實憑證列報成本費用，致虛增成本費用者
        ，其性質與關係所得額之一部帳簿文據未提示之情形不
        同，應無前揭查核準則第6 條第1 項規定之適用，其短
        漏所得額之核定及處罰，應依所得稅法第110 條及查核
        準則第112 條規定辦理。」經財政部94年1 月14日臺財
        稅字第09304184270 號函釋在案。
      (2)原告訴稱，其因數次遷移新址及會計人員更迭，致相關
        係爭成本費用憑證散失，致無法提示完整資料供核，依
        司法院釋字第218 號解釋意旨「人民有依法律納稅之義
        務，憲法第19條定有明文。國家依法課徵所得稅時，納
        稅義務人應自行申報，並提示各種證明所得額之帳簿、
        文據，以便稽徵機關查核。凡未自行申報或提示證明文
        件者，稽徵機關得依查得之資料或同業利潤標準，核定
        其所得額。此項推計核定方法，與憲法首開規定之本旨
        並不牴觸。惟依此項推計核定方法估計所得額時，應力
        求客觀、合理，使與納稅義務人之實際所得相當，以維
        租稅公平原則。」最高行政法院57年度判字第305 號判
        例及所得稅法第83條規定，充其量被告應僅以同業利潤
        標準核定，被告以財政部94年1 月14日臺財稅字第0930
        4184270 號函釋為據，其法律位階低於大法官會議解釋
        、所得稅法及判例等詞。
      (3)經查本件經財政部稽核組查獲原告於每月月底皆有一張
        傳票，未有原始憑證或支出憑證佐證，且每張傳票記載
        會計科目之金額幾乎一致，明顯虛偽。經財政部稽核組
        調帳查核結果，原告帳載營業成本及費用與結算申報書
        所載金額不符，經核亦無相關憑證，涉嫌短漏報當期課
        稅所得額，差額計4,596,674 元。嗣經原告以書面說明
        再尋獲憑證一批計908,650 元，經詳核其內容，除追認
        其他費用3,997 元，其餘則均係原告編製之內部請款單
        及支出傳票等內部單據，無原始憑證證實原告有支出事
        實及與公司業務有關，故不予認定。乃剔除營業成本2,
        310,000 元及營業費用2,227,634 元，計剔除成本費用
        4,537,634 元｛計算式：營業成本2,310,000 元＋營業
        費用2,227,634 元【即無憑證虛列費用（文具用品96,0
        00元＋旅費800,000 元＋郵電費119,000 元＋交際費63
        ,254 元 ＋訓練費128,420 元＋其他費用1,080,000 元
        ）－追認費用（其他費用3,997 元＋自行依擴大書面審
        核純益率調增課稅所得額55,043元）】＝4,537,634 元
        ｝重新核定營業成本為8,013,314 元，營業費用及損失
        總額為1,645,781 元，併計非營業收入總額及非營業費
        用及損失及費用總額，核定本期課稅所得額為5,284,83
        1 元。
      (4)次查本件於復查階段，被告以94年5 月5 日財北國稅法
        字第0940255766號函，通知原告提示相關帳簿憑證及文
        據供核，原告雖於94年5 月25日具文申請延期提示，依
        查核準則第6 條第3 項後段規定，延期最長不得超過1
        個月，並以1 次為限。惟原告遲至94年6 月30日迄未提
        示，是原告所稱列報之成本及費用與原始帳證金額完全
        相符一節，不足為憑。再查原告本年度虛增成本費用4,
        537,634 元，，違章事證明確，是被告原核定剔除營業
        成本2,310,000 元及營業費用2,227,634 元，並無不合
        。至原告主張按同業利潤標準核定一節，查本件係財政
        部稽核組依原告所提示帳證查核結果核實認定，故無所
        得稅法第83條第1 項按同業利潤標準核定之適用。被告
        原核定尚無違誤。
      (5)未查財政部94年1 月14日臺財稅字第09304184270 號函
        釋，為行政主管機關就行政法規所為之釋示，參據司法
        院釋字第287 號解釋意旨，其係闡明法規之原意應自法
        規生效之日起有其適用。本案經財政部稽核組依原告所
        提示之帳證核實查核認定，其89年度列報之成本費用部
        分無交易事實，係以不實憑證列報成本費用，致虛增營
        業成本2,310,000 元及營業費用2,227,624 元，計虛增
        成本費用4,537,634 元，致短漏所得額4,537,634 元，
        依財政部94年1 月14日臺財稅字第09304184270 號函釋
        意旨，自無行為時查核準則第6 條第1 項但書規定之適
        用甚明。
    3.罰鍰部分：
      (1)按「納稅義務人應於每年5 月1 日起至5 月31日止，填
        具結算申報書，向該管稽徵機關，申報其上一年度內構
        成綜合所得總額或營利事業收入總額之項目及數額，以
        及有關減免、扣除之事實，並應依其全年應納稅額減除
        暫繳稅額及尚未抵繳之扣繳稅額，計算其應納之結算稅
        額，於申報前自行繳納。」「納稅義務人已依本法規定
        辦理結算申報，但對依本法規定應申報課稅之所得額有
        漏報或短報情事者，處以所漏稅額2 倍以下之罰鍰。」
        分別為所得稅法第71條第1 項及同法第110 條第1 項所
        明定。
      (2)原告90年度營利事業所得稅結算申報，虛增營業成本2,
        310,000 元及營業費用2,227,634 元，計漏報所得額4,
        537,634 元，致短漏所得稅額1,134,408 元，違章事證
        明確。是被告按所漏稅額處1 倍之罰鍰1,134,400 元（
        計至百位），核與所得稅法第71條第1 項、第110 條第
        1 項規定並無不合。茲原告仍執原詞爭執，難謂有理由
        。綜上所述，本件原處分、訴願決定均無違誤。
   理  由
一、本件原告起訴時，被告之代表人為張盛和，嗣於訴訟中變為
    許虞哲，茲據新任代表人具狀聲明承受訴訟，經核無不合，
    應予准許。
二、原告主張：原告已對被告所為89年度營利事業所得稅之核定
    表示不服，該核定結果及課稅處分是否將遭撤銷或重核，均
    未確定，被告以自己所為尚未確定之行政處分為基礎，再作
    出此部分之認定與課稅處分，自不足為憑。被告以原告提示
    憑證，均係原告編製之內部憑證及支出傳票，無法證明有支
    出事實及與公司業務有關，乃剔除營業成本2,310,000 元及
    營業費用2,227,634 元，合計剔除成本費用4,537,634 元等
    ，然此係因其數次遷移新址及會計人員更迭，致相關係爭成
    本費用憑證散失，致無法提示完整資料供核，被告主張不能
    提示即逕自認定為「虛列」及「虛增」，實屬錯誤。縱認原
    告因屢次遷移新址及會計人員更迭致相關營業費用及成本憑
    證散佚，未能尋獲，致無法提呈完整資料供核，被告就原告
    主張之營業成本與營業費用無法認定，依前開所得稅法及施
    行細則之規定，與司法院釋字及最高行政法院之判例意旨所
    示，充其量由被告以最不利於原告之方式，即以同業利潤標
    準予以核定而已，殊不能容認被告因此即能認定原告營業獲
    有所得，卻全無成本及費用之支出。本件被告並不能認定原
    告即有以不實憑證列報成本費用之行為，被告僅以「經本部
    賦稅署依訴願人所提示之帳證核實查核結果認定，其90年度
    列報之成本費用部分無交易事實，以不實憑證列報成本費用
    ，虛增營業成本2,310,000 元及營業費用2,227,634 元」云
    云為據，並未就何以認定原告有以不實憑證列報成本費用之
    行為，為任何之舉證及說明。依原告上開支領薪資人員達68
    人之多，亦足認原告帳列營業成本及營業費用係屬合理可信
    ，並未違反經驗法則，亦未逾越同行相類之支出水準，被告
    一律剔除，顯有不當。為此，原告依據行政訴訟法第4 條第
    1 項規定提起本件撤銷訴訟，求為判決如聲明所示。
三、被告則以：原告89年度營利事業所得稅結算申報，非屬經會
    計師查核簽證申報之案件，依所得稅法第66條之9第2項規定
    ，其未分配盈餘之計算應以經稽徵機關核定之課稅所得額為
    據，被告分別核定原告89年度稅捐稽徵機關核定課稅所得額
    為14,156,629元、按擴大書面審核純益率自行調整之所得額
    ，與其依帳載資料申報之所得額之差額為0 元、當年度應納
    之營利事業所得稅額為3,529,157 元，並據以核定89年度當
    年度依所得稅法第66條之9 第2 項規定計算之未分配盈餘為
    9,620,132 元，並依所得稅法第66條之9 第1 項規定，加徵
    10% 營利事業所得稅962,013 元，尚無違誤。另90年度營利
    事業所得稅虛列營業成本及營業費用部分，業經財政部稽核
    組查獲原告於每月月底皆有1 張傳票，未有原始憑證或支出
    憑證佐證，且每張傳票記載會計科目之金額幾乎一致，明顯
    虛偽。經財政部稽核組調帳查核結果，原告帳載營業成本及
    費用與結算申報書所載金額不符，經核亦無相關憑證，涉嫌
    短漏報當期課稅所得額，差額計4,596,674 元。嗣經原告以
    書面說明再尋獲憑證一批計908,650 元，經詳核其內容，除
    追認其他費用3,997 元，其餘則均係原告編製之內部請款單
    及支出傳票等內部單據，無原始憑證證實原告有支出事實及
    與公司業務有關，故不予認定。乃剔除營業成本2,310,000
    元及營業費用2,227,634 元，計剔除成本費用4,537,634 元
    ，重新核定營業成本為8,013,314 元，營業費用及損失總額
    為1,645,781 元，併計非營業收入總額及非營業費用及損失
    及費用總額，核定本期課稅所得額為5,284,831 元。本案經
    財政部稽核組依原告所提示之帳證核實查核認定，其89年度
    列報之成本費用部分無交易事實，係以不實憑證列報成本費
    用，致虛增營業成本及營業費用，依財政部94年1 月14日臺
    財稅字第09304184270 號函釋意旨，自無行為時查核準則第
    6 條第1 項但書規定之適用甚明。是被告按所漏稅額處1 倍
    之罰鍰1,134,400 元（計至百位），核與所得稅法第71條第
    1 項、第110 條第1 項規定並無不合等語，資為抗辯。
四、按「自八十七年度起，營利事業當年度之盈餘未作分配者，
    應就該未分配盈餘加徵百分之十營利事業所得稅。」「前項
    所稱未分配盈餘，係經稽徵機關核定之課稅所得額，加計同
    年度依本法或其他法律規定減免所得稅之所得額、不計入所
    得課稅之所得額、已依第39條規定扣除之虧損及減除左列各
    款後之餘額：一、當年度應納之營利事業所得稅…。」「營
    利事業所得之計算，以其本年度收入總額減除各項成本費用
    、損失及稅捐後之純益額為所得額。」「納稅義務人應於每
    年五月一日起至五月三十一日止，填具結算申報書，向該管
    稽徵機關，申報其上一年度內構成綜合所得總額或營利事業
    收入總額之項目及數額，以及有關減免、扣除之事實，並應
    依其全年應納稅額減除暫繳稅額、尚未抵繳之扣繳稅額及可
    扣抵稅額，計算其應納之結算稅額，於申報前自行繳納。但
    短期票券利息所得之扣繳稅款及營利事業獲配股利總額或盈
    餘總額所含之可扣抵稅額，不得減除。」「納稅義務人已依
    本法規定辦理結算申報，但對依本法規定應申報課稅之所得
    額有漏報或短報情事者，處以所漏稅額兩倍以下之罰鍰。」
    行為時所得稅法第66條之9 第1 項、第2 項第1 款、第24條
    第1 項、第71條第1 項及第110 條第1 項分別定有明文。次
    按「所得稅法第83條第1 項及同法施行細則第81條規定，營
    利事業帳簿文據，其關係所得額之一部或關係課稅年度中某
    一期間之所得額，而納稅義務人未能提示者，稽徵機關得就
    該部分依查得資料或同業利潤標準核定其所得額。營利事業
    帳簿文據關係所得額之一部未能提示依上揭規定辦理者，始
    有營利事業所得稅查核準則（以下簡稱查則準則）第6 條第
    1 項規定之適用。至營利事業經稽徵機關查獲無交易事實，
    以不實憑證列報成本費用，致虛增成本費用者，其性質與關
    係所得額之一部帳簿文據未提示之情形不同，應無前揭查核
    準則第6 條第1 項規定之適用，其短漏所得額之核定及處罰
    ，應依所得稅法第110 條及查核準則第112 條規定辦理。」
    亦經財政部94年1 月14日臺財稅字第09304184270 號函解釋
    在案。上開有關以不實憑證列報成本費用，並無查核準則第
    6 條第1 項規定適用之解釋函令，係中央財稅主管機關財政
    部基於職權，依所得稅法第83條第1 項、同法施行細則第81
    條及查核準則第6 條第1 項規定之立法意旨所作成之解釋，
    既未於法律規定之外另行創設新的權利義務，增加人民之負
    擔，亦未牴觸憲法及法律，自應於所解釋法律生效之日起，
    適用於與此有關之未確定案件。
五、上開事實概要欄所述之事實，除「是否以不實憑證列報成本
    費用，虛增營業成本及費用」外，其餘為兩造所不爭執，並
    有原處分書、被告Ｚ0000000000000號處分書、財政部93年8
    月16日臺財稅字第09304460390 號函、財政部賦稅署93年7
    月6 日臺財稅字第09304097610 號函、89年度營業事業所得
    稅結算申報更正核定通知書、89年度未分配盈餘申報書及部
    分項次明細表、核定通知及更正核定通知書、89年度未分配
    盈餘核定稅額繳款書、90年度營利事業所得稅結算申報更正
    核定通知書、核定稅額繳款書、違章案件罰鍰繳款書、90年
    度營利事業所得稅核定暫繳稅額繳款書、90年度股東可扣抵
    稅額帳戶變動明細申報表、審查結果增減金額變更比較表、
    營利事業所得稅結算申報更正項目調整數額報告表、89年度
    未分配盈餘調整數額計算表、資產負債表、90年度營業成本
    明細表、總分支機構銷售額明細表、已申報扣抵進項稅額之
    憑證及進口貨物金額統計表、90年度營利事業投資人明細及
    分配盈餘表、原告89年及90年度帳載資料、薪資清冊、現金
    支出傳票、統一發票、總帳表、專案申請調檔統一發票查核
    清單、明細分類帳、准予認列明細表、原告與銀行往來交易
    明細表、88至89年度吳宗憲所得申報情形、原告等6 家營利
    事業、營利收入、核定所得額、屬吳宗憲之主持費收入明細
    、吳宗憲88年度綜合所得稅申報核定資料清單、89年度綜合
    所得稅未申報核定清單等件分別附原處分卷、訴願卷可稽，
    為可確認之事實。
六、歸納兩造之上述主張，本件爭執之重點厥為：原告是否有虛
    列90年度之營業成本及營業費用？本件是否有所得稅法第83
    條第1 項按同業利潤標準核定之適用？被告所核定之稅額及
    所處罰鍰，有無違誤？原告主張89年度營利事業所得稅經提
    起訴訟尚未確定一案，是否影響本件之認定？茲分就90年度
    營利事業所得稅虛列營業成本及營業費用、89年度未分配盈
    餘加徵10% 營利事業所得稅二部分敘述如下：
（一）90年度營利事業所得稅虛列營業成本及營業費用部分：
    1.「營利事業所得之計算，以其本年度收入總額減除各項成
      本費用、損失及稅捐後之純益額為所得額。」「納稅義務
      人應於每年五月一日起至五月三十一日止，填具結算申報
      書，向該管稽徵機關，申報其上一年度內構成綜合所得總
      額或營利事業收入總額之項目及數額，以及有關減免、扣
      除之事實，並應依其全年應納稅額減除暫繳稅額、尚未抵
      繳之扣繳稅額及可扣抵稅額，計算其應納之結算稅額，於
      申報前自行繳納。但短期票券利息所得之扣繳稅款及營利
      事業獲配股利總額或盈餘總額所含之可扣抵稅額，不得減
      除。」「稽徵機關進行調查或復查時，納稅義務人應提示
      有關各種證明所得額之帳簿、文據；其未提示者，稽徵機
      關得依查得之資料或同業利潤標準，核定其所得額。前項
      帳簿、文據，應由納稅義務人依稽徵機關規定時間，送交
      調查；其因特殊情形，經納稅義務人申請，或稽徵機關認
      有必要，得派員就地調查。納稅義務人已依規定辦理結算
      申報，但於稽徵機關進行調查時，通知提示有關各種證明
      所得額之帳簿、文據而未依限期提示者，稽徵機關得依查
      得之資料或同業利潤標準核定其所得額；嗣後如經調查另
      行發現課稅資料，仍應依法辦理。」行為時所得稅法第66
      條之9 第1 項、第2 項第1 款、第24條第1 項、第71條第
      1 項分別定有明文。又「本法第八十三條所稱之帳簿文據
      ，其關係所得額之一部或關係課稅年度中某一期間之所得
      額，而納稅義務人未能提示者，稽徵機關得就該部分依查
      得資料或同業利潤標準核定其所得額。本法第八十三條所
      稱之帳簿文據，其關係未分配盈餘之一部，而納稅義務人
      未能提示者，稽徵機關得就該部分依查得資料核定其未分
      配盈餘。」所得稅法施行細則第83條規定甚明。另營利事
      業所得稅查核準則第1 項、第3 項規定：「（第1 項）帳
      簿文據，其關係所得額之一部而未能提示者，依所得稅法
      施行細則第八十一條之規定辦理。但其核定所得額，以不
      超過當年度全部營業收入淨額依同業利潤標準核定之所得
      額為限。…（第3 項）帳簿文據不能提示者，除係由於有
      關機關因公調閱，得依本準則第十一條第四項規定辦理者
      外，如在規定送交調查時間以內申請延期提示，稽徵機關
      應予受理，但延期最長不得超過一個月，並以一次為限。
      」另稅捐主管機關財政部為使辦理裁罰機關對違章案件之
      裁罰金額或倍數有一客觀之標準可資參考，乃於81年8 月
      23日頒訂稅務違章案件裁罰金額或倍數參考表上開裁罰金
      額或倍數參考表，分別就稅捐稽徵法、綜合所得稅、營利
      事業所得稅、貨物稅、菸酒稅、營業稅等稅務違章案件之
      不同情節，訂定不同之處罰額度，復就行為人是否已補繳
      稅款、以書面或於談話筆（紀）錄中承認違章事實及何時
      承認；短漏報所得是否屬已填報扣免繳憑單、股利憑單及
      緩課股票轉讓所得申報憑單之所得等分別作為可否減輕處
      罰之事由，其除作原則性或一般性裁量基準外，另有例外
      情形之裁量基準，與法律授權目的尚無牴觸。從而，該參
      考表有關「所得稅法第110 條第1 項」部分：「「…二、
      漏稅額超過新臺幣五萬元者：處所漏稅額一倍罰鍰。但於
      裁罰處分核定前，以書面或於談話筆（紀）錄中承認違章
      事實，並願意繳清稅款及罰鍰者，處所漏稅額０˙八倍之
      罰鍰。」上開裁罰金額或倍數參考表係主管機關財政部，
      自得作為稅捐稽徵機關裁處之依據，並無疑義。
    2.次按，行政訴訟法第136 條立法理由謂：「行政訴訟之種
      類增多，其舉證責任自應視其訴訟種類是否與公益有關而
      異。按舉證責任，可分主觀舉證責任與客觀舉證責任。前
      者指當事人一方，為免於敗訴，就有爭執之事實，有向法
      院提出證據之行為責任；後者指法院於審理最後階段，要
      件事實存否仍屬不明時，法院假定其事實存在或不存在，
      所生對當事人不利益之結果責任。本法於撤銷訴訟或其他
      維護公益之訴訟，明定法院應依職權調查證據，故當事人
      並無主觀舉證責任。然職權調查證據有其限度，仍不免有
      要件事實不明之情形，故仍有客觀之舉證責任。至其餘訴
      訟，當事人仍有提出證據之主觀舉證責任，爰規定除本法
      有規定者外，民事訴訟法第二百七十七條之規定於本節準
      用之。」從立法理由觀察，其判定行政訴訟是否有舉證責
      任的問題，端以該訴訟類型是否涉及公益為斷，像撤銷訴
      訟或其他維護公益的訴訟，因有公益色彩，法律乃明文規
      定法院負有調查證據的職責，故當事人並無主觀的舉證責
      任（按其定義係指證據提出責任），應由法院依職權調查
      可以證明訟爭事實的證據。反之，若不具有公益性質，如
      與民事訴訟法相同的確認及給付訴訟，則仍有證據提出責
      任。惟不管是否為有關公益性質的訴訟，亦無論是否採行
      職權調查主義，其證據的調查不免時有所盡，要件事實不
      明的情形仍有可能發生，故需有客觀的舉證責任，為此乃
      規定本法仍準用民事訴訟法第277 條。又民事訴訟法第27
      7 條前段規定：「當事人主張有利於自己之事實者，就其
      事實有舉證之責任。」該法文既未明定何者對原告有利，
      何者對被告有利，故仍有賴舉證責任分配學說的輔助說明
      才能加以釐清。實務據此歸納舉證責任分配之原則略如：
      1.主張法律關存在者，就該法律關係之存在事實負舉證責
      任；否認法律關係存在者，就此消極事實不負舉證責任；
      2.主張法律關係變更或消滅者，就該主張法律關係變更或
      消滅之事實負舉證責任；3.主張變態事實者，就其事實負
      舉證責任；反之主張常態事實者，就其事實不負舉證責任
      等。因此，有關課稅處分之要件事實，其為課稅公法關係
      發生者，如營業稅有關銷售額計算基礎之銷項收入，依上
      開說明，固應由稅捐稽徵機關負舉證責任；惟有關所得計
      算基礎之減項，如成本費用及損失部分，因屬課稅之公法
      關係消滅之原因，若納稅義務人不提示憑證，從證據掌控
      或利益歸屬之觀點言之，法院即無從依職權調查，自應由
      主張扣抵之納稅義務人負擔證明責任。
    3.本件原告90年度營利事業所得稅結算申報，列報營業成本
      10,323,314元，營業費用及損失總額3,928,458 元，全年
      所得額747,197 元，原經被告依擴大書面審核營利事業所
      得稅結算申報案件實施要點，暫按申報數核定在案。惟查
      ，原告帳載營業成本及費用與結算申報書所載金額不符，
      有其所提示之相關帳簿、文據及原告90年度營利事業所得
      稅結算申報書可資比對；且依原告所提示之「頡客隆電影
      事業有限公司八十九年度及九十年度帳載資料」及檢附之
      總帳、現金支付傳票所載，其於90年1 月至8 月，每月最
      末日均有1 張會計科目及金額幾乎一致之現金支出傳票（
      會計課目分別為旅費、業務費用、文具用品、郵電費、燃
      料費、訓練費、什費，詳如附表所示），與一般營利事業
      之營業成本、費用支出，金額恆非一定且不致出現整數之
      常情不符，自不能信為真實，況原告亦未檢具原始憑證或
      外來憑證供核對（參見原處分卷附件1 第64頁以下），其
      此部分4,596,674 元申報所提示之帳載資料自難憑採。雖
      嗣經原告另以書面說明再尋獲憑證1 批計908,650 元，然
      經詳核其內容，除其中日用品、工具書、飲料等其他費用
      支出3,997 元為被告所追認外，其餘則因所提示之文據屬
      原告所自行編製之內部請款單或支出傳票（此觀原處分卷
      附件6 之費用支出明細表之記載即可知），無法證實確有
      支出，或其所提列者無法直接證明與業務有關，故亦難以
      憑採。從而，被告剔除營業成本2,310,000 元及營業費用
      2,227,634 元（除已追認之其他費用支出3,997 元外，另
      有原告自行依擴大書審純益率調增課稅所得55,403元），
      計剔除成本費用4,537,634 元（計算式：4,596,674 －3,
      997 －55,403＝4,537,634 ），並重新核定原告之營業成
      本為8,013,314 元，營業費用及損失總額為1,645,781 元
      ，併計非營業收入總額及非營業費用及損失總額，核定課
      稅所得額為5,284,831 元，並補徵稅額1,134,408 元，揆
      諸前開有關舉證責任之說明，即無不合。又本案僅是剔除
      部分營業成本及費用，並非全數不予以認列，此觀本件被
      告作成之90年度營利事業所得稅結算申報更正核定通知書
      附原處分卷可參，因而原告訴稱「被告就原告主張之營業
      成本與營業費用無法認定，依所得稅法及施行細則之規定
      ，與司法院釋字及最高行政法院之判例意旨所示，充其量
      由被告以最不利於原告之方式，即以同業利潤標準予以核
      定而已，殊不能容認被告因此即能認定原告營業獲有所得
      ，卻全無成本及費用之支出。」云云，即與事實不符，洵
      不可採。至於本件於複查階段，被告曾以94年5 月5 日財
      北國稅法字第0940255766號函，通知原告提示相關帳簿憑
      證及文據供核，原告雖於94年5 月25日具文申請延期提示
      ，然依前開查核準則第6 條第3 項後段規定，延期最長不
      得超過1 個月，並以1 次為限。惟本件原告至延長期限屆
      滿前均未再提示，為兩造所不爭之事實，是被告據以核定
      ，亦無不合。
    4.再者，所得稅法係採量能課稅制度，有所得，除法律別有
      規定免稅外，應即課徵所得稅；且所得增加，其負擔租稅
      能力亦相對增加，故量能課稅制度之健全，自應建立在核
      實課稅的前提之下，始能真正符合公平正義原則。惟因大
      部分稅捐證明資料多為納稅義務人所掌握，稽徵機關取得
      直接課稅資料相當困難，故基於稽徵經濟之考量，所得稅
      法第71條規定納稅義務人應為誠實申報；另第83條課予其
      應提供帳簿文據之協力義務，並賦予稽徵機關於納稅義務
      人違反提供帳簿文據之協力義務時，具有依查得之資料或
      同業利潤標準核定其所得額之職權。又納稅義務人依法既
      有為營利事業收入總額之項目、數額、有關減免、扣除等
      事項之稅捐申報義務，且基於上述協力義務規範之目的，
      則納稅義務人就其所為稅捐申報之內容自應對其發生相當
      之拘束力。前揭所得稅法第83條規定，係為防止納稅義務
      人藉由不履行協力義務逃避應納稅捐，致破壞平等課稅及
      稽徵機關課稅經濟之目的而為，其中所稱之「同業利潤標
      準」僅為一種推計標準，而「依查得之資料」則指稽徵機
      關發動職權所為之調查。惟以上均是在納稅義務人未能提
      示帳簿文據以善盡其協力義務時所為之核定，若納稅義務
      人以不實憑證列報成本費用，致虛增成本費用，其性質與
      關係所得額之一部帳簿文據未提示之情形不同，參酌前開
      有關量能課稅原則之說明，自應核實認列或剔除。財政部
      94年1 月14日臺財稅字第09304184270 號函謂：「所得稅
      法第83條第1 項及同法施行細則第81條規定，營利事業帳
      簿文據，其關係所得額之一部或關係課稅年度中某一期間
      之所得額，而納稅義務人未能提示者，稽徵機關得就該部
      分依查得資料或同業利潤標準核定其所得額。營利事業帳
      簿文據關係所得額之一部未能提示依上揭規定辦理者，始
      有營利事業所得稅查核準則（以下簡稱查核準則）第6 條
      第1 項規定之適用。至營利事業經稽徵機關查獲無交易事
      實，以不實憑證列報成本費用，致虛增成本費用者，其性
      質與關係所得額之一部帳簿文據未提示之情形不同，應無
      前揭查核準則第6 條第1 項規定之適用，其短漏所得額之
      核定及處罰，應依所得稅法第110 條及查核準則第112 條
      規定辦理。」即係本於上開說明所為之解釋函令，因屬中
      央財稅主管機關基於職權，依所得稅法第83條第1 項、同
      法施行細則第81條及查核準則第6 條第1 項規定之立法意
      旨所作成之解釋，既未於法律規定之外另行創設新的權利
      義務，增加人民之負擔，亦未牴觸憲法及法律，自應於所
      解釋法律生效之日起，適用於與此有關之未確定案件。本
      件既係原告提示帳簿及文據後，經被告依查核結果核實認
      定其有以不實憑證列報成本費用，致虛增成本費用，並非
      因原告未能提示帳簿文據以善盡其協力義務之情形，已如
      前述，則參酌前開說明，本件被告未依所得稅法第83條第
      1 項按同業利潤標準核定其課稅所得額，並無違法。
    5.本件原告依所得稅法規定辦理結算申報後，既以不實憑證
      列報成本費用，虛增營業成本2,310,000 元及營業費用2,
      227,634 元，致漏報課稅所得額4,537,634 元，短漏所得
      稅額1,134,408 元，已如前述，自有違反所得稅法第110
      條第1 項款短報所得額之故意，至屬明確。從而，被告認
      定原告之違章事實成立，除依法補營業事業所得稅1,134,
      408 元外，並依上開稅務違章案件裁罰金額或倍數參考表
      之規定，參酌原告未於裁罰處分承認違章事實，並願意繳
      清稅款及罰鍰者，乃依所得稅法第110 條第1 項規定，按
      其所漏稅額1,134,408 元，處以倍罰鍰計1,134,400 元（
      計至百元止），經核既未逾越法定裁量範圍，且無與法律
      授權目的相違或出於不相關動機之裁量濫用，亦無消極不
      行使裁量權之裁量怠惰等情事，自難謂不法。
（二）89年度未分配盈餘加徵10%營利事業所得稅部分：
    1.按「（第1 項）自八十七年度起，營利事業當年度之盈餘
      未作分配者，應就該未分配盈餘加徵百分之十營利事業所
      得稅。（第2 項）前項所稱未分配盈餘，係指經稽徵機關
      核定之課稅所得額，加計同年度依本法或其他法律規定減
      免所得稅之所得額、不計入所得課稅之所得額、已依第三
      十九條規定扣除之虧損及減除左列各款後之餘額︰一、當
      年度應納之營利事業所得稅。…（第4 項）第二項所稱課
      稅所得額，其經會計師查核簽證申報之案件，應以納稅義
      務人申報數為準計算。」行為時所得稅法第66條之9 第1
      項、第2 項第1 款、第4 項規定甚明。
    2.本件原告89年度未分配盈餘結算申報，原列報「稅捐稽徵
      機關核定課稅所得額1,476,225 元」、「按擴大書面審核
      純益率自行調整之所得額，與其依帳載資料申報之所得額
      之差額為109,829 元」、「當年度應納之營利事業所得稅
      為359,056 元」、「當年度依所得稅法第66條之9 第2 項
      規定計算之未分配盈餘為0 元」，經被告依擴大書面審核
      營利事業所得稅結算申報案件實施要點，暫按申報數核定
      在案；嗣因原告89年度涉嫌虛列營業成本及營業費用，經
      財政部賦稅署依原告所提示之帳證核實查核結果，重新核
      定其89年度課稅所得額為14,156,629元，應納之營利事業
      所得稅為3,529,157 元；被告爰據以重新核定其89年度「
      稅捐稽徵機關核定課稅所得額為14,156,629元」、「按擴
      大書面審核純益率自行調整之所得額，與其依帳載資料申
      報之所得額之差額為0 元」、「當年度應納之營利事業所
      得稅為3,529,157 元」、「當年度依所得稅法第66條之9
      第2 項規定計算之未分配盈餘為9,620,132 元」等情，為
      本院所確認之事實，已如前述。雖原告主張「89年度營利
      事業所得稅告已提起訴願，尚未確定，原核定以尚未確定
      之行政處分為基礎，再作成課稅處分自不足採。」云云。
      然查，本件原告89年度營利事業所得稅結算申報，非屬經
      會計師查核簽證申報之案件，依前開所得稅法第66條之9
      第2 項、第4 項之規定，其未分配盈餘之計算即應以經稽
      徵機關核定之課稅所得額為據；又本件原告89年度營利事
      業所得稅經被告核定之課稅所得額為14,156,629元，則被
      告據以核定原告89年度「稅捐稽徵機關核定課稅所得額為
      14,156,629元」、「按擴大書面審核純益率自行調整之所
      得額，與其依帳載資料申報之所得額之差額為0 元」、「
      當年度應納之營利事業所得稅額為3,529,157 元」，並據
      以核定89年度當年度依所得稅法第66條之9 第2 項規定計
      算之未分配盈餘為9,620,132 元，即無不合。從而，被告
      依所得稅法第66條之9 第1 項規定，加徵10% 營利事業所
      得稅962,013 元，於法並無不合。從而，原告上節主張自
      難作為認定被告此部分核定違法之依據，至屬灼然。
七、綜上所述，原處分之認事用法均無違誤，訴願決定遞予維持
    ，亦無不合，原告徒執前詞，訴請撤銷原處分及訴願決定，
    為無理由，應予駁回。
八、兩造其餘陳述於判決結果不生影響，無庸一一論列，併予敘
    明。
據上論結，本件原告之訴為無理由，爰依行政訴訟法第98條第3
項前段，判決如主文。
中    華    民    國    95    年    12    月    5     日
                  第 一 庭 審 判 長 法  官  王立杰
                                    法  官  周玫芳
                                    法  官  劉錫賢
上為正本係照原本作成。
如不服本判決，應於送達後20日內向本院提出上訴狀並表明上訴
理由，如於本判決宣示後送達前提起上訴者，應於判決送達後20
內補提上訴理由書(須按他造人數附繕本)。
中    華    民    國    95    年    12    月    5     日
                                    書記官  林佳蘋


司法院資訊處製作；財團法人民間司法改革基金會備份。
